【裁判字號】    99,訴,41
【裁判日期】    990415
【裁判案由】    妨害自由等
【裁判全文】
臺灣桃園地方法院刑事判決                99年度訴字第41號
公  訴  人  臺灣桃園地方法院檢察署檢察官
被      告  甲○○
上列被告因妨害自由等案件，經檢察官提起公訴（97年度偵字第
20053號），本院判決如下︰
    主  文
甲○○所犯如附表所示之各罪，各處如附表所示之刑。應執行有
期徒刑貳年貳月，如易科罰金，以新臺幣壹仟元折算壹日。
    事  實
一、甲○○為址設臺北縣中和市○○街一一四號一樓明信工商企
    業管理有限公司（下稱明信公司）之負責人；乙○○○與丁○○係夫妻關係，丁○○並為址設桃園縣桃園市○○路五三
    五號四樓之桃園氧氣工業股份有限公司（下稱桃氧公司）負
    責人。緣甲○○代表明信公司與不知情之第三人張林明滿於
    民國九十二年七月十二日簽訂債務管理服務契約書，由張林
    明滿委託明信公司向債務人乙○○○催討所積欠之債務新臺
    幣（下同）二千七百三十萬元，委託期間至九十五年一月十
    二日止。嗣後於九十四年九月六日，張林明滿將對乙○○○
    及丁○○所有之上開二千七百三十萬元債權轉讓予明信公司
    ，由明信公司取得上開債權，明信公司於九十四年九月十三
    日向臺灣臺北地方法院就乙○○○之存款、薪津、股金等聲
    請強制執行，於九十五年一月五日，因執行無效果，由臺灣
    臺北地方法院發給債權憑證。嗣後甲○○為向乙○○○及丁○○催討債務，竟分別與附表所示數名真實姓名年籍不詳之
    成年男子，共同基於恐嚇危害安全、受退去他人建築物之要
    求而仍留滯、妨害人行使權利及毀損之犯意聯絡，於附表所
    示之時地，以附表所示之方式，致附表所示之乙○○○、丁○○、戊○○、丙○○等人心生畏懼，或妨害乙○○○、丁○○行使權利，或致令乙○○○之住處門鎖、牆壁等物不堪
    使用。嗣因乙○○○、丁○○提出告訴後，始悉上情而循線
    查獲。
二、案經乙○○○、丁○○訴由臺灣桃園地方法院檢察署檢察官
    偵查起訴。
    理  由
一、按傳聞法則之重要理論依據，在於傳聞證據未經當事人之反
    對詰問予以核實，乃予排斥，惟若當事人已放棄對原供述人
    之反對詰問權，於法院審判時表明同意該等傳聞證據可作為
    證據，基於證據資料愈豐富，愈有助於真實發現之理念，並
    貫徹刑事訴訟法修法加重當事人進行主義之精神，確認當事
    人對於證據能力有處分權之制度，傳聞證據經當事人同意做
    為證據，法院認為適當者，亦得為證據。另當事人於調查證
    據時，對於傳聞證據表示「沒有意見」，而未於言詞辯論終
    結前聲明異議，應視為已有將該等傳聞證據採為證據之同意
    ，此刑事訴訟法第一百五十九條之五定有明文。本案被告甲○○於本院審理程序中已表示對卷內人證、書證、物證之證
    據能力均無意見，本院審理時，被告對被告以外之人於審判
    外之陳述之證據能力並未表示意見，迄本院言詞辯論終結前
    ，被告亦未爭執本案證據之證據能力，依刑事訴訟法第一百
    五十九條之五第二項之規定，應視為被告已同意本案相關之
    傳聞證據均可做為證據，本院斟酌本案卷內之證據並非非法
    取得，亦無證明力明顯過低之情形，且經本院於審判期日依
    法進行證據之調查、辯論，被告於訴訟上之程序權，已受保
    障，前揭各該證據，均得採為證據。
二、訊據被告就附表編號一、三、四、五、七及八之犯行均坦承
    不諱，惟矢口否認有何附表編號二之妨害自由、毀損及附表
    編號六之恐嚇危害安全之犯行，並辯稱：伊確實有於九十六
    年八月三十日下午五時許至翌日上午八時許這段期間，前往
    乙○○○位於桃園縣桃園市○○路五三五號四樓住處外，但
    沒有噴漆及灌三秒膠入鎖頭之行為；伊也沒有於九十六年十
    月二十二日晚上十時許，前往乙○○○上開桃園縣桃園市○○路五三五號四樓住處走廊潑雞糞云云。惟查：
  (一)被告為址設臺北縣中和市○○街一一四號一樓明信公司之負
    責人；告訴人乙○○○與告訴人丁○○係夫妻關係，告訴人
    丁○○並為址設桃園縣桃園市○○路五三五號四樓之桃氧公
    司負責人。因告訴人乙○○○於九十二年三月迄同年七月間
    陸續積欠證人張林明滿二千五百三十五萬元之債務，告訴人
    乙○○○並開立八十八張（總計金額為二千五百三十五萬元
    ）之本票交予證人張林明滿；嗣後告訴人乙○○○又於九十
    三年二月間陸續開立十二張（總計金額為一百九十五萬元）
    之本票，交予證人林張明滿。而證人張林明滿乃於九十三年
    二月間提出前開八十八張本票向臺灣臺北地方法院聲請本票
    裁定，經臺灣臺北地方法院以九十三年度票字第六八七七號
    裁定准許本票強制執行，再經臺灣高等法院以九十三年度抗
    字第一○八五號裁定駁回抗告，於九十三年五月五日確定。
    嗣後被告於九十四年七月十二日與證人張林明滿簽訂債務管
    理服務契約書，由證人張林明滿委託明信公司向債務人乙○○○催討上開所積欠之債務二千七百三十萬元（即前開臺灣
    臺北地方法院九十三年票字第六八七七號本票裁定、臺灣高
    等法院九十三年度抗字第一○八五號第二審裁定之二千五百
    三十五萬元加計前開十二張本票之一百九十五萬元金額之總
    和），委託期間至九十五年一月十二日止。後於九十四年九
    月六日，證人張林明滿將對告訴人乙○○○及丁○○所有之
    上開二千七百三十萬元債權轉讓予明信公司，雙方簽訂債權
    轉讓證明，由明信公司取得上開債權，明信公司乃於九十四
    年九月十三日向臺灣臺北地方法院就告訴人乙○○○之存款
    、薪津、股金等聲請強制執行，而於九十五年一月五日，因
    執行無效果，由臺灣臺北地方法院發給債權憑證；另告訴人
    乙○○○及丁○○於九十六年八月三十一日上午八時許，發
    現渠等位於桃園縣桃園市○○路五三七號四樓住處大門門鎖
    遭灌入強力接著劑無法開啟，而於同日更換輔助鎖，且在上
    開住處及隔壁桃氧公司辦公處所走廊牆壁遭人以噴漆方式書
    寫「還$ 」；及於九十六年十月二十二日遭人潑灑雞糞於告
    訴人乙○○○及丁○○上開住處牆壁、大門及走廊等情，業
    據證人張林明滿、張萬福、丙○○及戊○○於偵查中證述明
    確（見臺灣桃園地方法院檢察署九十七年度偵字第二○○五
    三號卷第一二頁至第一三頁、第一○四頁至第一○八頁、第
    六五頁），復有債務管理服務契約書、債權轉讓證明書、桃
    氧公司基本資料查詢（明細）及明信公司基本資料查詢（明
    細）、照片及免用發票收據等件附卷可按（見上開偵卷第第
    二○頁至第二一頁、第三四頁至第三九頁、第九四頁、臺灣
    桃園地方法院檢察署九十七年度他字第八○三號卷第二二頁
    至第三一頁、第三四頁至第三七頁），並經本院依職權調閱
    臺灣臺北地方法院九十四年度執字第三五五七四號給付票款
    執行卷核閱無訛，且為被告所不否認，是上開事實，首堪認
    定。
  (二)附表編號一、三、四、五、七及八所示之犯罪事實，業據被
    告於本院審理時坦承不諱（見本院卷第二二頁背面、第五三
    頁背面），核與證人丙○○、戊○○於偵查中證述情節相符
    （見上開偵卷第一○四頁至第一○八頁），且有債務管理服
    務契約書、債權轉讓證明書等件附卷可按（見上開偵卷第三
    四頁至第三九頁、第九四頁），是被告上揭任意性自白與事
    實相符，應堪採信。
  (三)被告固以前情置辯，然依證人即告訴人乙○○○於本院審理
    證稱：被告為明信公司之負責人，伊之前不認識被告，是因
    為被告來家中討債，伊才知道他。九十六年八月三十日晚上
    發生被噴漆及鎖頭遭灌三秒膠的事情，伊不確定是何時發生
    ，但伊於九十六年八月三十日下午五點多，有開門進入屋內
    ，到隔天上午八點多發現無法開門，所以被灌三秒膠的時間
    應該是前一天下午五點多到第二天上午八點多這段時間內。
    伊所提出遭噴漆之相片上噴漆的地點是在桃園縣桃園市○○
    路五三五號及五三七號的四樓走廊中間。而伊所提九十六年
    八月三十日中午十二時十三分許監視錄影翻拍畫面照片中的
    人都有來過桃氧公司辦公室討債，被告是否有在照片內伊看
    不清楚，但伊記得來討債的人都說是甲○○的人，他們來的
    時候，因為找不到人，就很兇的敲門、按電鈴，並且用很兇
    惡的口氣說乙○○○欠債還債，欠錢還錢，當時伊在屋內，
    很害怕，所以伊不敢開門，那些人見無人應門，就離開了。
    上開照片內光頭、身材微胖、壯碩的男人說他是甲○○的人
    。另外翻拍第三張照片中最後方身穿直條紋、身材略為瘦小
    的男子，也是說他是甲○○的人。伊所提同日晚間十時二十
    分許即他字卷第二三頁、二四頁監視錄影翻拍畫面照面中之
    人，有些人當日中午時即有來過桃氧公司辦公室及伊住家，
    因為中午找不到人，晚上就在來一次，而監視器畫面上有看
    到上開中午來過的那名光頭及身穿直條紋他們兩人。伊上開
    住處鎖頭有更換是因為隔天早上也就是九十六年八月三十一
    日上午，伊在桃園縣桃園市○○路五三七號四樓的住處發現
    門無法打開，伊打電話叫丙○○把門硬撬開，發現鎖頭內遭
    人灌三秒膠發生黏著的情形，後來該鎖頭無法再使用，所以
    我們請工人將鎖頭更換，並且拍攝照片，請工人開免用發票
    的收據給我們。伊除了甲○○這個債權人外，沒有其他債權
    人，九十六年八月三十日的前後一、兩個月，也沒有與光頭
    男子、瘦小男子或其他人發生衝突、爭執或恩怨過。另外九
    十六年十月二十二日晚上十時許，桃氧公司辦公室外被潑雞
    糞，而當時伊除了甲○○外，並未與其他人發生恩怨或爭執
    ，在被潑雞糞之前的一、兩天，甲○○跟我們說欠他本票，
    伊跟他說沒有欠他，他說有本票影本，並對我們大小聲，伊
    有報案，後來他就離開了。伊所提九十六年十月二十二日晚
    間監視錄影翻拍畫面照片的人頭戴帽子、口罩，伊不認得，
    但是伊認得那雙鞋子，那雙鞋子的旁邊有條紋，伊之前有看
    過甲○○穿過那雙鞋子，因為甲○○來過數十次，他的正面
    伊不敢看，都是他離開時，伊有注意他穿的鞋子，所以伊覺
    得是甲○○他們做的。伊看到監視器翻拍照片上的人，在伊
    住處外潑雞糞，伊很害怕，怕得不敢住在那裡。九十六年十
    月二十二日之前的一段時間，有人陸續到伊住處及公司來討
    債，討債的人都說是甲○○公司的人，除了甲○○公司的人
    就沒有其他人來向我們討債過，也沒有其他人有到我們的住
    處或公司內噴漆或灌三秒膠等語（見本院卷第四六頁背面至
    第四九頁背面），及證人丁○○於本院審理時證述：於九十
    六年八月三十日到同年十月二十二日的這段時間，並無其他
    的債務，只有跟銀行借錢。且除甲○○外的人，並未與其他
    人發生恩怨或嫌隙，而伊的住處大門鎖頭被人灌三秒膠導致
    伊與乙○○○無法進出，及伊的住處外遭人潑雞糞，都讓伊
    很恐慌、害怕等語（見本院卷第四九頁背面至第五○頁），
    互核證人乙○○○及丁○○上開就九十六年八月三十日至同
    年十月二十二日該段期間除被告外，並無其他債權人、未與
    他人結怨或發生任何爭執、及於九十六年八月三十一日上午
    發現住處大門門鎖遭灌三秒膠、牆壁遭噴漆以及九十六年十
    月二十二日上開住處大門、牆壁等遭人潑雞糞均致上開二證
    人心生畏懼等情節並無二致，是上開證人乙○○○及丁○○
    之證詞，尚非虛妄，堪以採信。足見自九十六年八月三十日
    至同年十月二十二日止該段期間，告訴人乙○○○及丁○○
    並未與他人有債權債務糾紛、結怨或發生衝突，僅有被告與
    告訴人乙○○○及丁○○間有債權債務之糾紛，且只有被告
    曾率眾前往桃氧公司辦公室及告訴人乙○○○、丁○○之住
    處以凶惡語氣、密集按電鈴及大力拍門等方式，要求證人乙○○○還錢等情無誤。
  (四)再稽之卷附九十六年八月三十日晚間十時二十分二十四秒許
    迄同日十時二十二分十七秒許桃氧公司電梯監視錄影翻拍照
    片（見上開他卷第二三頁至第二四頁），第一張照片時間為
    同日晚間十時二十分二十四秒許、第二張照片時間為同日晚
    間十時二十分四十五秒，該二張照片內數名真實姓名年籍不
    詳之成年男子進入告訴人乙○○○及丁○○上開住處及桃氧
    公司辦公室之電梯；第三張照片時間為同日晚間十時二十分
    四十五秒許，該數名成年男子步出電梯走進桃氧公司辦公室
    外走廊，斯時照片中走廊牆壁並無任何噴漆字樣；第四張照
    片時間為同日晚間十時二十一分四十三秒許、第五張照片時
    間為同日晚間十時二十一分四十五秒許，該數名成年男子從
    桃氧辦公室走廊外走近電梯內，斯時走廊外牆壁處已有噴漆
    字樣；第六張照片時間為同日十時二十二分十七秒許，該數
    名成年男子步出電梯，從上開照片可知，該數名成年男子於
    九十六年八月三十日晚間十時二十分許進入桃氧公司辦公室
    ，當時桃氧辦公室及告訴人乙○○○及丁○○上開住處走廊
    牆壁均無任何噴漆，然該數名成年男子於一分鐘後再次進入
    電梯時，上開走廊牆壁上已有噴漆字樣，顯見該數名成年男
    子為九十六年八月三十日晚間到桃氧公司外牆噴漆及在告訴
    人乙○○○及丁○○上開住處門鎖灌強力接著劑之人無訛。
    再比對上開翻拍照片及卷附同日中午十二時九分五十二秒許
    迄同日中午十二時十三分十三秒許監視錄影翻拍畫面照片（
    見上開他卷第二二頁），上開同日中午十二時九分許迄十三
    分許之照片內數名真實姓名年籍不詳之成年男子即為同日中
    午到桃氧公司辦公室討債自稱屬於被告之人，此業經證人乙○○○於本院審理時證述明確（見本院卷第四七頁），而審
    酌上開同日中午十二時九分許迄十三分許之照片，該三張照
    片內出現之幾近光頭、微胖成年男子及短髮、略瘦成年男子
    ，與上開同日晚間十時二十分許照片內出現之幾近光頭、微
    胖成年男子及短髮、略瘦成年男子，不論身型、臉型、髮型
    等均相同，雖翻拍照片之清晰度並非相當清楚，但仍足以提
    供比對而認定為相同之二人，足徵同日中午十二時許到桃氧
    公司辦公室大門外大聲叫囂及拍門之自稱屬於明信公司或被
    告之數名成年男子與同日晚間十時許至桃氧公司辦公室走廊
    牆壁噴漆之數名成年男子均為同一批人，亦即應可認定於九
    十六年八月三十日晚間十時二十分迄二十二分許，在桃氧公
    司辦公室走廊牆壁噴漆及在告訴人乙○○○及丁○○上開住
    處大門門鎖灌入強力接著劑之人，縱非被告親自為之亦為經
    被告指示所為，否則在未與告訴人乙○○○或丁○○有任何
    恩怨情仇之情形下，何以該數名成年男子須以噴漆及灌強力
    接著劑於大門門鎖之方式恐嚇他人或毀損他人之物，甚且，
    該噴漆字樣為「還$ 」二字，顯見噴漆之人動機係因債務糾
    紛而為；換言之，在斯時僅有被告與告訴人乙○○○、丁○○有債務糾紛之情事下，該數名成年男子應係於九十六年八
    月三十日中午由被告率領向告訴人乙○○○討債未果，乃於
    同日晚間十時許至桃氧公司及告訴人乙○○○、丁○○上開
    住處牆壁噴漆，並在告訴人乙○○○、丁○○上開住處以強
    力接著劑灌入大門門鎖之對物之強暴方式，使告訴人乙○○○出面處理債務糾紛。是被告前開所辯，委不足採。
  (五)依卷附九十六年十月二十二日晚間八時四十九分許監視錄影
    翻拍畫面照片時間所示（見上開他卷第三四頁），照片內二
    名真實姓名年籍不詳之成年男子，顯係於九十六年十月二十
    二日晚間八時四十九分二十二秒、八時五十分十二秒許，手
    提一桶不明物體在桃氧公司辦公室及告訴人乙○○○、丁○○上開住處外探頭，嗣後再將該桶物品潑灑於走廊無訛；再
    據證人丙○○於偵查中證稱：九十六年十月二十二日晚間十
    時三十分許至十一時許間，接到乙○○○的電話說有人潑雞
    糞，我馬上回去辦公室，發現辦公室及乙○○○住處前都有
    人潑灑雞糞等語（見上開偵卷第一○五頁），堪認至桃氧公
    司辦公室外及告訴人乙○○○、丁○○住處外潑灑雞糞時間
    應早於九十六年十月二十二日晚間十時三十分許，而為九十
    六年十月二十二日晚間八時四十九分、五十分許無誤。又證
    人乙○○○或丁○○雖未親眼目睹被告於九十六年十月二十
    二日晚間八時五十分許，在桃氧公司辦公室及告訴人乙○○○、丁○○上開住處外潑雞糞之行止，然證人乙○○○於本
    院審理時已證稱：伊所提九十六年十月二十二日晚間八時四
    十九分、五十分許監視錄影翻拍畫面照片的人頭戴帽子、口
    罩，伊不認得，但是伊認得那雙鞋子，那雙鞋子的旁邊有條
    紋，伊之前有看過甲○○穿過那雙鞋子，因為甲○○來過數
    十次，他的正面伊不敢看，都是他離開時，伊有注意他穿的
    鞋子，所以伊覺得是甲○○他們做的。伊看到監視器翻拍照
    片上的人，在伊住處外潑雞糞，伊很害怕，怕得不敢住在那
    裡等語明確（見本院卷第四九頁背面），且依前開告訴人乙○○○及丁○○之證詞，斯時告訴人乙○○○及丁○○除被
    告外，並未與他人結怨，衡情並無其他人會花費時間、精力
    及甘冒負擔刑事責任之虞，前往告訴人乙○○○及丁○○之
    上開住處外潑雞糞，以恐嚇告訴人乙○○○及丁○○；甚且
    證人乙○○○於本院審理時亦證稱：被潑雞糞前一、二天，
    被告曾來跟我們討債等語（見本院卷第四九頁），審酌一般
    債務糾紛之處理，礙於債權憑證單一，僅會授權單一對象處
    理，本件原係由證人張林明滿授權被告為負責人之明信公司
    處理，嗣後證人張林明滿更將其債權讓與明信公司，被告既
    為原先處理債務糾紛之人，顯不可能再授權他人處理，衡情
    ，被告在多次討債未果之際，確有足夠之動機以潑雞糞之方
    式恐嚇告訴人乙○○○還錢，況且，被告亦曾多次前往桃氧
    公司辦公室，以兇惡語氣及密集按電鈴方式要求告訴人乙○○○出面處理債務糾紛而未獲成效，被告催討欠債之手法均
    屬不可取之方式，則再多次催討債務未獲任何回應之時，以
    潑雞糞方式為之亦屬可期，是被告辯稱未潑雞糞云云，顯係
    卸責之詞，不足為採。
  (六)綜上，被告上揭所辯，委不足採。本件事證明確，被告上揭
    犯行，堪以認定，應予依法論科。
三、核被告就附表編號一、四、六、七及八所為，均係犯刑法第
    三百零五條之恐嚇危害安全罪；就附表編號二所為，係犯同
    法第三百零四條第一項之妨害人行使權利罪及同法第三百五
    十四之條損壞他人物品罪；就附表編號三、五所為，係犯同
    法第三百零六條第二項受退去他人建築物之要求而仍留滯罪
    ；就公訴意旨認附表編號二有關以強力接著劑灌入告訴人乙○○○及丁○○住處大門門鎖致該二人不能自由進出部分犯
    行係涉犯刑法第三百零二條第一項之剝奪他人行動自由罪，
    然本件被告及上開數名共犯以強力接著劑灌入上開門鎖時，
    證人乙○○○並未證述有聽到拍門或電玲聲，且依證人丙○○於偵查中證稱：伊於九十六年八月三十一日上午八時二十
    分許至桃氧公司辦公室外發現噴漆字樣，並發現伊父母親乙○○○住處大門門鎖遭三秒膠封住，伊打電話到伊父母親住
    處，他們剛起床尚未發現等語（見上開偵卷第一○五頁），
    足見告訴人乙○○○及丁○○並未當場知悉上開住處遭噴漆
    及灌三秒膠之情，亦即並無證據證明被告或該數名共犯等人
    在灌強力接著劑至告訴人乙○○○及丁○○上開住處時，知
    悉告訴人乙○○○及丁○○係居住在上開住處內或該住處內
    有人，足徵被告及數名共犯並未有剝奪人行動自由之意圖，
    顯與刑法第三百零二條第一項之要件不符，應僅構成同法第
    三百零四條第一項之妨害人進出之權利罪嫌，是公訴人前揭
    起訴法條尚有未洽，惟因起訴之基礎社會事實同一，自應由
    本院變更起訴法條。又公訴意旨原認附表編號六之犯行，係
    犯刑法第三百五十四條毀損器物罪，惟公訴人於本院審理時
    ，業已提出補充理由書，認本件該部分犯行應該當同法第三
    百零五條之恐嚇危害安全罪，自行更正原起訴法條，基於檢
    察一體之原則，本院無庸再變更公訴人該部分起訴之法條。
    被告與附表編號一至八所示之數名真實姓名年籍不詳之成年
    男子就附表編號一至八所示之犯行，有犯意聯絡及行為分擔
    ，均為共同正犯。被告就附表編號二之部分，以一行為觸犯
    刑法第三百零四條第一項之妨害人行使權利罪及同法第三百
    五十四之條損壞他人物品罪，為想像競合犯，應從一重之妨
    害人行使權利罪。被告所犯附表數罪，犯意各別，行為互殊
    ，應予分論併罰。爰審酌被告僅因與被害人乙○○○間發生
    債權糾紛，依法聲請強制執行未果，未思繼續以正當方式催
    討欠款，竟多次前往被害人辦公處所及住家，以大聲叫囂、
    拍門及以破壞門鎖等方式要求被害人乙○○○還款，致被害
    人乙○○○、丁○○、戊○○及丙○○心生畏懼，身心嚴重
    受創，進而影響生活起居，兼衡迄今未與被害人乙○○○、
    丁○○、戊○○及丙○○達成和解賠償被害人乙○○○、丁○○、戊○○及丙○○之損失，且犯後坦承部分犯行等一切
    情狀，各量處如主文所示之刑，及均諭知易科罰金之折算標
    準，並定應執行之刑，又按被告行為時之刑法第四十一條第
    一項、第二項原規定：「犯最重本刑為五年以下有期徒刑以
    下之刑之罪，而受六個月以下有期徒刑或拘役之宣告者，得
    以一千元、二千元或三千元折算一日，易科罰金。但確因不
    執行所宣告之刑，難收矯正之效，或難以維持法秩序者，不
    在此限」、「前項規定於數罪併罰，其應執行之刑未逾六月
    者，亦適用之」，意即對於數罪併罰之案件，雖各宣告刑依
    法均得易科罰金，然若定應執行之刑已超過六個月，仍不得
    易科罰金，惟上開關於數罪併罰，數宣告刑均得易科罰金，
    而定應執行之刑逾六個月者，排除適用同條第一項得易科罰
    金之規定部分，業經司法院釋字第六百六十二號解釋宣告自
    該解釋公布日起失其效力，且被告行為後之九十八年十二月
    三十日修正公布之刑法第四十一條第一項、第八項規定：「
    犯最重本刑為五年以下有期徒刑以下之刑之罪，而受六個月
    以下有期徒刑或拘役之宣告者，得以一千元、二千元或三千
    元折算一日，易科罰金。但確因不執行所宣告之刑，難收矯
    正之效，或難以維持法秩序者，不在此限。」、「第一項至
    第四項及第七項之規定，於數罪併罰之數罪均得易科罰金或
    易服社會勞動，其應執行之刑逾六月者，亦適用之。」，即
    對於數罪併罰，數宣告刑依法均得易科罰金，而定應執行之
    刑縱超過六個月之案件，依修正後刑法第四十一條第八項規
    定，仍得易科罰金。從而，比較上開新舊法之結果，應以裁
    判時之新法較有利於被告，故應認被告所犯上開數罪，均得
    易科罰金，其應執行刑逾六個月者，應依修正後刑法第四十
    一條第八項之規定，諭知易科罰金之折算標準。另附表編號
    八之擴音器一支，未據扣案，又無證據證明為被告所有或尚
    屬存在，自無庸依法宣告沒收，附此敘明。
據上論斷行事訴訟法第二百九十九條第一項前段、第三百條，刑
法第二條第一項但書、第二十八條、第三百零四條第一項、第三
百零五條、第三百零六條第二項、第三百五十四條、第五十五條
、第五十一條第五款，修正後刑法第四十一條第一項、第八項，
刑法施行法第一條一條之ㄧ第一項、第二項前段，判決如主文。
本案經檢察官黃俊華到庭執行職務。
中    華    民    國    99    年    4     月    15    日
                  刑事第九庭  審判長  法  官  吳為平
                                      法  官  黃立昌
                                      法  官  林玉蕙
以上正本證明與原本無異。
如不服本判決應於收受判決後10日內向本院提出上訴書狀，並應
敘述具體理由。其未敘述上訴理由者，應於上訴期間屆滿後20日
內向本院補提理由書( 均須按他造當事人之人數附繕本) 「切勿
逕送上級法院」。
                                      書記官  魏里安
中    華    民    國    99    年    4     月    15    日
附表
┌───┬─────┬─────┬─────────┬─────────┐
│ 編號 │犯罪時間  │犯罪地點  │作   案   方   式 │主       文       │
├───┼─────┼─────┼─────────┼─────────┤
│      │九十六年八│桃園縣桃園│甲○○與數名真實姓│甲○○共同以加害身│
│ 一   │月三十日上│市○○路五│名年籍均不詳之成年│體、財產之事，恐嚇│
│      │午九時許。│三五號四樓│男子共同基於恐嚇危│他人致生危害於安全│
│      │          │桃氧公司辦│害安全之犯意聯絡，│，處有期徒刑參月，│
│      │          │公室外。  │由甲○○於左列時間│如易科罰金，以新臺│
│      │          │          │夥同上開數名成年男│幣壹仟元折算壹日。│
│      │          │          │子前往左列處所，以│                  │
│      │          │          │兇惡語氣喊叫、拍門│                  │
│      │          │          │，並以密集、連續觸│                  │
│      │          │          │碰左列處所大門電鈴│                  │
│      │          │          │方式，要求乙○○○│                  │
│      │          │          │及丁○○應門，使當│                  │
│      │          │          │時在左列辦公處所之│                  │
│      │          │          │戊○○即丁○○之女│                  │
│      │          │          │兒心生畏懼，不敢應│                  │
│      │          │          │門，致生危害於安全│                  │
│      │          │          │。                │                  │
├───┼─────┼─────┼─────────┼─────────┤
│      │九十六年八│桃氧公司辦│甲○○與數名真實姓│甲○○共同以強暴妨│
│ 二   │月三十日晚│公室外牆及│名年籍不詳之成年男│害人行使權利，處有│
│      │間十時二十│乙○○○、│子共同基於以強暴妨│期徒刑伍月，如易科│
│      │分許（檢察│丁○○位於│害人行使權利及毀損│罰金，以新臺幣壹千│
│      │官起訴書附│桃園縣桃園│之犯意聯絡，由林明│元折算壹日。      │
│      │表編號二誤│市○○路五│信夥同上開數名成年│                  │
│      │載為九十六│三七號四樓│男子於左列時間，前│                  │
│      │年八月三十│住處。    │往左列處所，在牆壁│                  │
│      │一日上午八│          │上以噴漆方式書寫「│                  │
│      │時許前之某│          │還$ 」等字樣，致該│                  │
│      │時）。    │          │物品失其美觀之效用│                  │
│      │          │          │，並以強力接著劑灌│                  │
│      │          │          │入乙○○○左列住處│                  │
│      │          │          │大門之門鎖，致令該│                  │
│      │          │          │門鎖不堪用，且以此│                  │
│      │          │          │種對物強暴方法使羅│                  │
│      │          │          │康純梅及丁○○無法│                  │
│      │          │          │進出該住處，妨害渠│                  │
│      │          │          │等自由進出之權利。│                  │
├───┼─────┼─────┼─────────┼─────────┤
│      │九十六年九│桃氧公司辦│甲○○於左列時間與│甲○○共同受退去他│
│ 三   │月十四日上│公室。    │數名真實姓名年籍不│人建築物之要求而仍│
│      │午十一時許│          │詳之成年男子前往左│留滯，處有期徒刑參│
│      │。        │          │列處所，表示要找羅│月，如易科罰金，以│
│      │          │          │康純梅，經丁○○要│新臺幣壹千元折算壹│
│      │          │          │求甲○○出示債權相│日。              │
│      │          │          │關資料，甲○○並未│                  │
│      │          │          │提出，隨後經丁○○│                  │
│      │          │          │及戊○○要求甲○○│                  │
│      │          │          │及該數名成年男子離│                  │
│      │          │          │去桃氧公司管領之左│                  │
│      │          │          │列處所，甲○○竟與│                  │
│      │          │          │該數名成年男子基於│                  │
│      │          │          │受退去之要求而仍留│                  │
│      │          │          │滯之犯意聯絡，表示│                  │
│      │          │          │不願離開而滯留於左│                  │
│      │          │          │列處所內，後因羅鴻│                  │
│      │          │          │圖及戊○○報警，警│                  │
│      │          │          │方到場後甲○○及該│                  │
│      │          │          │數名成年男子始離去│                  │
│      │          │          │左列處所。        │                  │
├───┼─────┼─────┼─────────┼─────────┤
│      │九十六年十│桃氧公司辦│甲○○與數名真實姓│甲○○共同以加害身│
│ 四   │月一日上午│公室。    │名年籍均不詳之成年│體、財產之事，恐嚇│
│      │十時許。  │          │男子共同基於恐嚇危│他人致生危害於安全│
│      │          │          │害安全之犯意聯絡，│，處有期徒刑參月，│
│      │          │          │由甲○○於左列時間│如易科罰金，以新臺│
│      │          │          │夥同上開數名成年男│幣壹仟元折算壹日。│
│      │          │          │子前往左列處所，以│                  │
│      │          │          │密集、連續觸碰左列│                  │
│      │          │          │處所大門電鈴方式，│                  │
│      │          │          │要求乙○○○及羅鴻│                  │
│      │          │          │圖應門，經在場之羅│                  │
│      │          │          │麗倩回應說乙○○○│                  │
│      │          │          │不在後，甲○○又接│                  │
│      │          │          │續以大力拍打左列處│                  │
│      │          │          │所大門之方式，要求│                  │
│      │          │          │乙○○○應門，使羅│                  │
│      │          │          │麗倩心生畏懼，不敢│                  │
│      │          │          │應門，致生危害於安│                  │
│      │          │          │全。              │                  │
├───┼─────┼─────┼─────────┼─────────┤
│      │九十六年十│桃氧公司位│甲○○於左列時間與│甲○○共同受退去他│
│ 五   │月一日下午│於桃園縣蘆│數名姓名年籍不詳之│人建築物之要求而仍│
│      │某時許。  │竹鄉○○路│成年男子前往左列處│留滯，處有期徒刑參│
│      │          │八○號之工│所，表示要找羅康純│月，如易科罰金，以│
│      │          │廠。      │梅，要求處理債務問│新臺幣壹千元折算壹│
│      │          │          │題，經丙○○即羅鴻│日。              │
│      │          │          │圖之兒子要求甲○○│                  │
│      │          │          │依法律程序為之並要│                  │
│      │          │          │求甲○○等人離去桃│                  │
│      │          │          │氧公司管領之左列處│                  │
│      │          │          │所，甲○○竟與該數│                  │
│      │          │          │名成年男子共同基於│                  │
│      │          │          │受退去之要求而仍滯│                  │
│      │          │          │留之犯意聯絡，表示│                  │
│      │          │          │不願離開而滯留於左│                  │
│      │          │          │列處所內，後因羅震│                  │
│      │          │          │洋報警，警方到場後│                  │
│      │          │          │甲○○及該數名成年│                  │
│      │          │          │男子始離去左列處所│                  │
│      │          │          │。                │                  │
├───┼─────┼─────┼─────────┼─────────┤
│      │九十六年十│桃氧公司辦│甲○○與二名真實姓│甲○○共同以加害身│
│ 六   │月二十二日│公室外牆及│名年籍均不詳之成年│體、財產之事，恐嚇│
│      │晚間八時五│乙○○○、│男子共同基於恐嚇危│他人致生危害於安全│
│      │十分許（檢│丁○○上開│害安全之犯意聯絡，│，處有期徒刑肆月，│
│      │察官起訴書│住處外。  │於左列時間推由上開│如易科罰金，以新臺│
│      │附表六誤載│          │成年男子前往左列處│幣壹仟元折算壹日。│
│      │為晚間十時│          │所，以潑灑雞糞於左│                  │
│      │分許）。  │          │列處所大門、牆壁及│                  │
│      │          │          │走廊方式，使羅康純│                  │
│      │          │          │梅及丁○○心生畏懼│                  │
│      │          │          │，致生危害於安全。│                  │
│      │          │          │                  │                  │
├───┼─────┼─────┼─────────┼─────────┤
│      │九十七年一│桃氧公司辦│甲○○與數名真實姓│甲○○共同以加害身│
│ 七   │月十四日上│公室。    │名年籍均不詳之成年│體、財產之事，恐嚇│
│      │午十時許。│          │男子共同基於恐嚇危│他人致生危害於安全│
│      │          │          │害安全之犯意聯絡，│，處有期徒刑參月，│
│      │          │          │由甲○○於左列時間│如易科罰金，以新臺│
│      │          │          │夥同上開數名成年男│幣壹仟元折算壹日。│
│      │          │          │子前往左列處所，以│                  │
│      │          │          │密集、連續觸碰左列│                  │
│      │          │          │處所大門電鈴，大力│                  │
│      │          │          │拍打大門及以腳踹門│                  │
│      │          │          │等方式，並以兇惡語│                  │
│      │          │          │氣要求乙○○○及羅│                  │
│      │          │          │鴻圖應門，使在場之│                  │
│      │          │          │戊○○心生畏懼，不│                  │
│      │          │          │敢應門，致生危害於│                  │
│      │          │          │安全。            │                  │
├───┼─────┼─────┼─────────┼─────────┤
│      │九十七年一│桃氧公司辦│甲○○與數名真實姓│甲○○共同以加害身│
│ 八   │月十七日上│公室。    │名年籍均不詳之成年│體、財產之事，恐嚇│
│      │午十時許。│          │男子共同基於恐嚇危│他人致生危害於安全│
│      │          │          │害安全之犯意聯絡，│，處有期徒刑參月，│
│      │          │          │由甲○○於左列時間│如易科罰金，以新臺│
│      │          │          │夥同上開數名成年男│幣壹仟元折算壹日。│
│      │          │          │子前往左列處所，以│                  │
│      │          │          │密集、連續觸碰左列│                  │
│      │          │          │處所大門電鈴方式，│                  │
│      │          │          │要求乙○○○及羅鴻│                  │
│      │          │          │圖應門，並由甲○○│                  │
│      │          │          │手持擴音器（未據扣│                  │
│      │          │          │案）以兇惡語氣大叫│                  │
│      │          │          │「欠錢還錢」，再持│                  │
│      │          │          │續觸碰電鈴不放，經│                  │
│      │          │          │在場之丙○○開門回│                  │
│      │          │          │應後，甲○○仍要求│                  │
│      │          │          │乙○○○處理債務問│                  │
│      │          │          │題，使在場之戊○○│                  │
│      │          │          │、丙○○心生畏懼，│                  │
│      │          │          │致生危害於安全。  │                  │
└───┴─────┴─────┴─────────┴─────────┘
附錄本案論罪科刑法條：
中華民國刑法第304 條規定：
（強制罪）
以強暴、脅迫使人行無義務之事或妨害人行使權利者，處3 年以
下有期徒刑、拘役或3 百元以下罰金。
前項之未遂犯罰之。
中華民國刑法第305 條規定：
（恐嚇危害安全罪）
以加害生命、身體、自由、名譽、財產之事，恐嚇他人致生危害
於安全者，處2 年以下有期徒刑、拘役或3 百元以下罰金。
中華民國刑法第306 條規定：
（侵入住居罪）
無故侵入他人住宅、建築物或附連圍繞之土地或船艦者，處1 年
以下有期徒刑、拘役或3 百元以下罰金。
無故隱匿其內，或受退去之要求而仍留滯者，亦同。
中華民國刑法第354 條規定：
（毀損器物罪）
毀棄、損壞前二條以外之他人之物或致令不堪用，足以生損害於
公眾或他人者，處2 年以下有期徒刑、拘役或5 百元以下罰金。

司法院資訊處製作；財團法人民間司法改革基金會備份。
